【裁判字號】    99,訴,191
【裁判日期】    990624
【裁判案由】    違反毒品危害防制條例
【裁判全文】
臺灣屏東地方法院刑事判決               99年度訴字第191號
公  訴  人  臺灣屏東地方法院檢察署檢察官
被      告  甲○○
上列被告因違反毒品危害防制條例案件，經檢察官提起公訴（99
年度毒偵字第10號），本院於準備程序進行中，因被告就被訴事
實為有罪之陳述，經告知簡式審判程序意旨，並聽取公訴人及被
告之意見後，本院合議庭裁定由受命法官獨任依簡式審判程序審
理，判決如下：
    主  文
甲○○施用第一級毒品，累犯，處有期徒刑柒月；又施用第二級
毒品，累犯，處有期徒刑伍月。應執行有期徒刑拾月。
    事  實
一、甲○○前於民國95年間因施用毒品案件，經本院以95年度毒
    聲字第197 號裁定送觀察、勒戒後，因有繼續施用毒品傾向
    而由本院以95年度毒聲字第383 號裁定送強制戒治，於96年
    11月19日戒治期滿執行完畢出所，並由台灣屏東地方法院檢
    察署檢察官以96年度戒毒偵字第57號為不起訴處分確定。又
    其於96年間因妨害自由案件，經台灣高等法院高雄分院於97
    年12月22日以97年度上訴字第1569號判決判處有期徒刑4 月
    確定，並於98年5 月7 日易科罰金執行完畢。詎其仍不知悔
    改，明知海洛因及甲基安非他命分屬第一、二級毒品，不得
    持有及施用，仍分別基於施用第一、二級毒品之犯意，於98
    年9 月19日19時15分許回溯96小時內某日某時，在其屏東縣
    恆春鎮○○里○○路112 巷7 號住處內（起訴書誤載為不詳
    地點) ，將海洛因捲入香煙內以吸食之方式，施用第一級毒
    品海洛因1 次；復於施用完海洛因後同日某時（起訴書誤載
    為98年9 月19日19時15分許回溯120 小時內) ，在上開住處
    ，將甲基安非他命置入其所有之玻璃球內，以燒烤吸食煙霧
    之方式，施用第二級毒品甲基安非他命1 次。嗣於98年9 月
    19日因另涉竊盜案件為警查獲，於犯罪機關尚未發覺
    本件施用第一級毒品行為前，主動向警坦承施用海洛因之事
    實而自首，並同意為警採尿送驗，檢出海洛因代謝之嗎啡及
    甲基安非他命陽性反應。
二、案經甲○○自首、屏東縣政府警察局恆春分局報告台灣高雄
    地方法院檢察署檢察官呈請台灣高等法院高雄分院檢察署檢
    察長核轉台灣屏東地方法院檢察署檢察官偵查起訴。
    理  由
一、本件被告甲○○所犯係死刑、無期徒刑、最輕本刑為3 年以
    上有期徒刑以外之罪，其於準備程序就前揭被訴事實為有罪
    之陳述，經受命法官告知簡式審判程序之旨，並聽取其與公
    訴人之意見後，本院認無不得或不宜改依簡式審判程序進行
    之情事，依刑事訴訟法第273 條之1 第1 項、第284 條之1
    規定，裁定本件由受命法官獨任進行簡式審判程序，合先敘
    明。
二、上揭事實，業據被告於警詢及本院審理時坦承不諱，其於98
    年9 月19日為警所採集之尿液經屏東縣政府警察局恆春分局
    員警送台灣檢驗科技股份有限公司以酵素免疫分析法及氣相
    層析質譜儀法檢驗，結果均呈甲基安非他命及嗎啡、可待因
    （即海洛因水解後之成分）之陽性反應，有該公司98年10月
    13日編號KＺ000000000000號號濫用藥物尿液檢驗報告1 份、
    屏東縣政府警察局分局恆春分局辦理毒品危害防制條例案尿
    液送檢人真實姓名對照表1 紙在卷可證，上述鑑驗結果，係
    檢驗機關本於專業知識及以精密儀器或科學檢驗方法所得之
    結論，自可憑信，綜上足認，本案事證明確，被告上開犯行
    ，應堪認定。
三、查海洛因及甲基安非他命分屬毒品危害防制條例第2 條第2
    項第1 款、第2 款所稱之第一級、第二級毒品，不得持有、
    施用，被告竟持以施用，核其所為，係犯同條例第10條第1
    項、第2 項之施用第一級、第二級毒品罪。其施用前持有海
    洛因及甲基安非他命之低度行為，分別為施用之高度行為所
    吸收，均不另論罪。又被告於96年間因妨害自由案件，經台
    灣高等法院高雄分院於97年12月22日以97年度上訴字第1569
    號判決判處有期徒刑4 月確定，並於98年5 月7 日易科罰金
    執行完畢，有台灣高等法院被告前案紀錄表在卷可參，其受
    有期徒刑執行完畢後，5 年以內故意再犯本件有期徒刑以上
    之罪，為累犯，應依刑法第47條第1 項之規定，加重其刑。
    又被告嗣於98年9 月19日因另涉竊盜案件為警查獲，於犯罪
    機關尚未發覺本件施用第一級毒品行為前，主動向警坦承施
    用海洛因之事實乙情，業據被告供承在卷，並有查獲施用毒
    品案件報告表在卷可憑，是被告此部分所為符合刑法第62條
    前段自首要件，爰依該條規定，就其所犯施用第一級毒品罪
    部分，減輕其刑。至被告未在警詢中坦承其有施用第二級毒
    品之犯行，是此部分當不得獲致減刑之寬典，併此敘明。被
    告所犯施用第一級毒品罪有上開加重減輕事由，爰依法先加
    後減之。被告先後於不同時間以不同方式施用海洛因及甲基
    安非他命，其所犯上開2 罪，犯意各別、行為互殊，應予分
    論併罰。爰審酌被告前因施用毒品案件，經觀察勒戒執行完
    畢後，仍不思悔改，徹底去除施用毒品之惡習，竟又施用毒
    品，顯其無戒絕毒品之意且繼續沈淪毒海之中，及兼衡其施
    用毒品對社會治安造成之危害，生活狀況、教育程度、犯後
    坦承犯行，態度尚佳、公訴人之求刑等一切情狀，分別量處
    如主文所示之刑，並定其應執行刑。本件被告施用毒品所用
    之玻璃球，已遭被告用畢丟棄，業據其供承在卷，並無證據
    證明現仍存在，爰不為沒收之宣告。
據上論斷，應依刑事訴訟法273 條之1 第1 項、第299 條第1 項
前段，毒品危害防制條例第10條第1 項、第2 項，刑法第11條前
段、第47條第1項、第62條前段、第51條第5 款，判決如主文。
本案經檢察官李秀玲到庭執行職務
中    華    民    國    99    年    6     月    24    日
                  刑事第二庭    法  官  劉怡孜
以上正本證明與原本無異。
如不服本判決應於收受判決後10日內向本院提出上訴書狀，並
應敘述具體理由；其未敘述上訴理由者，應於上訴期間屆滿後
20日內向本院補提理由書（均須按他造當事人之人數附繕本）
「切勿逕送上級法院」。
中    華    民    國    99    年    6     月    25    日
                                書記官  薛慧茹
附錄本案論罪科刑法條：
毒品危害防制條例第10條
施用第一級毒品者，處6 月以上5 年以下有期徒刑。
施用第二級毒品者，處3 年以下有期徒刑。

司法院資訊處製作；財團法人民間司法改革基金會備份。
